【裁判字號】    99,審訴,2591
【裁判日期】    990830
【裁判案由】    毒品危害防制條例
【裁判全文】
臺灣高雄地方法院刑事判決            99年度審訴字第2591號
公  訴  人  臺灣高雄地方法院檢察署檢察官
被      告  甲○○
上列被告因毒品危害防制條例案件，經檢察官提起公訴（99年度
毒偵字第2500號），嗣於本院準備程序中，被告就被訴事實為有
罪之陳述，經本院告知簡式審判程序之旨，並聽取被告與公訴人
之意見後，合議庭裁定由受命法官獨任進行簡式審判程序，判決
如下：
    主  文
甲○○施用第一級毒品，累犯，處有期徒刑拾月，扣案之注射針
筒壹支沒收。又持有第一級毒品，累犯，處有期徒刑肆月，扣案
之第一級毒品海洛因壹包（含包裝袋，檢驗後淨重零點零貳陸公
克）沒收銷燬之。應執行有期徒刑壹年，扣案之第一級毒品海洛
因壹包（含包裝袋，檢驗後淨重零點零點零貳陸公克）沒收銷燬
之，扣案之注射針筒壹支沒收。
    事  實
一、甲○○前於民國98年間因施用毒品案件，經本院以98年度審
    毒聲字第1012號裁定送觀察、勒戒後，認無繼續施用毒品傾
    向，於98年11月20日執行完畢釋放，並經臺灣高雄地方法院
    檢察署檢察官以98年毒偵字第6057號為不起訴處分確定。又
    因侵占案件，經本院以98年度審易字第1142號判決判處有期
    徒刑6 月，減為有期徒刑3 月確定，於98年11月4 日易科罰
    金執行完畢。詎仍不知悔改，明知海洛因、甲基安非他命分
    經明定為毒品危害防制條例第2 條第2 項第1 款、第2 款之
    第一、二級毒品，不得施用、持有，仍：
  (一)基於施用第一、二級毒品之犯意，於99年4 月11日某時許，
    在址設高雄縣大寮鄉○○村○○路193 號之自宅，以針筒注
    射入體內之方式，同時施用第一級毒品海洛因及第二級毒品
    甲基安非他命1 次。
  (二)基於持有第一級毒品之犯意，於99 年4月12日17、18時許，
    在高雄縣大寮鄉○○路之「金格遊戲場」廁所內，向真實姓
    名年籍不詳綽號「阿鴻」之男子（由檢察官另飭警續行追查
    ）無償取得第一級毒品海洛因1 包（檢驗前淨重0.035 公克
    ，檢驗後淨重0.026 公克）而持有之。嗣於同日21時40分許
    ，行經高雄縣大寮鄉○○村○○路2 巷14弄口，因形跡可疑
    為警盤查，於警詢問是否有攜帶違禁物品時，即主動交付前
    開海洛因1 包及注射針筒1 支供警查扣，自首上開施用與持
    有第一級毒品行為而接受裁判。
二、案經高雄縣政府警察局林園分局報請臺灣高雄地方法院檢察
    署偵查起訴。
    理  由
一、本件被告甲○○所犯係死刑、無期徒刑、最輕本刑為3 年以
    上有期徒刑以外之罪，其於準備程序中就被訴事實為有罪之
    陳述，經本院告知簡式審判程序之旨，並聽取公訴人及被告
    意見後，合議庭裁定由受命法官獨任進行簡式審判程序，合
    先敘明。
二、訊據被告對於上揭時、地，施用第一級毒品海洛因、第二級
    毒品甲基安非他命及持有第一級毒品之事實，均坦承不諱，
    並有台灣檢驗科技公司99年4 月23日KH/2010/00000000號濫
    用藥物尿液檢驗報告暨高雄縣政府警察局林園分局大寮所偵
    辦毒品案件尿液採證檢驗對照表各1 份在卷可稽，又扣案之
    白色粉末1 包，經送檢驗結果，確係第一級毒品海洛因，亦
    有高雄市立凱旋醫院99年6 月29日高市凱醫驗字第13406 號
    濫用藥物成品檢驗鑑定書（驗前淨重0.035 公克、驗後淨重
    0.026 公克）1 份在卷可憑。足徵被告之任意性自白核與事
    實相符，應堪信為真實，可採為本件論罪科刑之依據。是本
    件事證明確，被告施用第一、二級毒品、持有第一級毒品之
    犯行，洵堪認定，應予依法論科。
三、按海洛因及甲基安非他命，分別係毒品危害防制條例第2 條
    第2 項第1 款所稱之第一級毒品及同條項第2 款所稱之第二
    級毒品，不得施用、持有。次按觀察、勒戒或強制戒治執行
    完畢釋放後，5 年內再犯第10條之罪者，應依一般刑事訴訟
    程序予以起訴論罪科刑，此觀諸毒品危害防制條例第20條、
    第23條第2 項規定自明。被告曾於98年間因施用毒品案件，
    經本院以98年度審毒聲字第1012號裁定送觀察、勒戒後，認
    無繼續施用毒品傾向，於98年11月20日執行完畢釋放，並經
    臺灣高雄地方法院檢察署檢察官以98年毒偵字第6057號為不
    起訴處分確定，有臺灣高等法院被告前案紀錄表在卷可憑，
    被告於觀察、勒戒執行完畢釋放後，5 年內再犯本件施用毒
    品犯行，依法自應予以追訴處罰。
四、核被告所為，係犯毒品危害防制條例第10條第1 項之施用第
    一級毒品罪、第10條第2 項之施用第二級毒品罪、第11條第
    1 項之持有第一級毒品罪。其施用第一級毒品海洛因與第二
    級毒品甲基安非他命前持有海洛因、甲基安非他命之低度行
    為，應為施用之高度行為所吸收，均不另論罪。查被告係將
    海洛因與甲基安非他命同時施用，業據被告供述在卷，而與
    被告經警採集之與尿液送驗結果係同時呈現上開2 種毒品陽
    性反應相符，此亦有上開尿液檢驗報告附卷可憑，因認被告
    之供述係屬可採。從而，被告以一個施用行為同時觸犯施用
    第一級、第二級毒品罪，為想像競合犯，應從一較重之施用
    第一級毒品罪處斷。被告所犯上開施用第一級毒品及持有第
    一級毒品罪，犯意各別，行為互殊，應予分論併罰。被告有
    上開犯罪科刑及執行紀錄，此有臺灣高等法院被告前案紀錄
    表1 份在卷可稽，其前受徒刑之執行完畢後，5 年以內故意
    再犯本件有期徒刑以上之各罪，為累犯，應依刑法第47條第
    1 項規定，分別加重其刑。審酌被告前經勒戒、觀察執行完
    畢釋放後，仍未能徹底戒絕毒品，復再犯本件施用、持有毒
    品罪，顯見其自制力不足，無法擺脫毒品，惟念所犯之罪乃
    屬戕害自身身心健康行為，其行為本身對社會所造成之危害
    並非直接，反社會性之程度應屬較低，且其犯後已坦認犯行
    等一切情狀，分別量處如主文所示之刑，並定其應執行刑，
    以資懲儆。另扣案第一級毒品海洛因1 小包，經檢驗結果，
    呈海洛因陽性反應，已如前述，因殘留於包裝袋之毒品殘渣
    已無法析離，應將包裝袋同視為第一級毒品，不問屬於被告
    與否，均應依毒品危害防制條例第18條第1 項前段併予宣告
    沒收銷燬之；至於鑑驗耗損之海洛因既已滅失，自無庸再為
    沒收銷燬之諭知。另扣案注射針筒1 支，係被告所有，且係
    注射海洛因毒品所用之物，業據被告供承在卷，應依刑法第
    38條第1 項第2 款規定宣告沒收。
據上論斷，應依刑事訴訟法第273 條之1 第1 項、第284 條之1
、第299 條第1 項前段，毒品危害防制條例第10條第1 項、第2
項、第11條第1 項、第18條第1 項，刑法第11條、第47條第1 項
、55條、第62條前段、第51條第5 款、第38條第1 項第2 款，判
決如主文。
本案經檢察官杜妍慧到庭執行職務。
中    華    民    國    99    年    8    月     30    日
                  刑事第十庭    法  官  曾子珍
以上正本證明與原本無異。
如不服本判決應於收受送達後10日內向本院提出上訴書狀，並應
敘述具體理由；如未敘述上訴理由者，應於上訴期間屆滿後20日
內向本院補提理由書（均須按他造當事人之人數附繕本）「切勿
逕送上級法院」。
中    華    民    國    99    年    8    月     30    日
                                書記官  李承悌
附錄論罪科刑法條
毒品危害防制條例第10條
施用第一級毒品者，處6月以上5年以下有期徒刑。
施用第二級毒品者，處3年以下有期徒刑。
毒品危害防制條例第11條
持有第一級毒品者，處 3 年以下有期徒刑、拘役或新臺幣 5 萬
元以下罰金。
持有第二級毒品者，處 2 年以下有期徒刑、拘役或新臺幣 3 萬
元以下罰金。
持有專供製造或施用第一、二級毒品之器具者，處 1 年以下有期
徒刑、拘役或新臺幣 1 萬元以下罰金。
持有毒品達一定數量者，加重其刑至二分之一，其標準由行政院
定之。

司法院資訊處製作；財團法人民間司法改革基金會備份。
